【裁判字號】    98,易,3377
【裁判日期】    981231
【裁判案由】    竊盜
【裁判全文】
臺灣臺中地方法院刑事判決              98年度易字第3377號
公  訴  人  臺灣臺中地方法院檢察署檢察官
被      告  丙○○
上列被告因竊盜案件，經檢察官提起公訴（98年度偵字第22785號
），本院判決如下：
    主    文
丙○○攜帶兇器竊盜，計二罪，均累犯，各處有期徒刑柒月，扣
案之破壞剪、鐵條各貳支，均沒收。應執行有期徒刑拾壹月，扣
案之破壞剪、鐵條各貳支，均沒收。
    犯罪事實
一、丙○○前因毒品危害防制條例、竊盜、侵占等案件，分別經
    法院判處有期徒刑10月（嗣減為有期徒刑5月）、2年、3月
    確定，嗣定應執行有期徒刑2年5月，甫於民國97年4月20日
    縮刑期滿執行完畢。猶不知悔改，復意圖為自己不法之所有
    ，為下列竊盜行為：
(一)、丙○○於98年9月20日零時許，駕駛己有車牌號碼0538-WB
      號自小客車，至彰化縣和美交流道與防汛道路口，使用自
      備之客觀上足供兇器使用之破壞剪、鐵條各2支（將鐵條
      插入臺灣電力股份有限公司〈下稱臺灣電力公司〉）設於
      該處之電桿，藉以攀爬而上，再持破壞剪剪斷電桿上電線
      ），竊取屬臺灣電力公司所有之裸硬銅線計44公斤及銅玻
      璃電線10公斤得手。而後於同日7時30分許，持上開裸硬
      銅線計44公斤至臺中縣沙鹿鎮○○路50號對面之「大立資
      源回收場」，以新臺幣（下同）5720元之價格，販售予不
      知情之該回收場負責人之女林靜茵。嗣經林靜茵家屬告知
      有異，林靜茵旋於當日下午向警員報案。
(二)、丙○○於不詳時間、地點，使用上開自備之客觀上可供兇
      器使用之破壞剪、鐵條各2支，以與前揭相同之方式，竊
      取臺灣電力公司所有之銅玻璃電線(去皮後為裸硬銅線)16
      公斤得手。嗣於98年9月20日7時40分許，丙○○欲再將前
      揭銅玻璃電線10公斤及裸硬銅線16公斤載運至上開大立資
      源回收場變賣時，為警在大立資源回收場前盤檢查獲，並
      扣得行竊工具破壞剪、鐵條各2支及竊得之銅玻璃電線10
      公斤、去皮後之銅玻璃電線(裸硬銅線)16公斤。
二、案經臺灣電力公司訴由臺中縣警察局清水分局報請臺灣臺中
    地方法院檢察署檢察官偵查起訴。
    理    由
一、按被告以外之人於審判外之言詞或書面陳述，除法律有規定
    者外，不得作為證據，刑事訴訟法第159條第1項定有明文，
    此即學理上所稱「傳聞證據排除法則」。被告以外之人於偵
    查中向檢察官所為之陳述，除顯有不可信之情況者外，得為
    證據；被告以外之人於審判外之陳述，雖不符同法第159 條
    之1至第159條之4之規定，而經當事人於審判程序同意作為
    證據，法院審酌該言詞陳述或書面陳述作成時之情況，認為
    適當者，亦得為證據。當事人、代理人或辯護人於法院調查
    證據時，知有第159條第1項不得為證據之情形，而未於言詞
    辯論終結前聲明異議者，視為有前項之同意，亦為同法第15
    9之1第2項及第159條之5所分別明定。而鑒於採用傳聞證據
    排除法則之重要理由之一，係因傳聞證據未經當事人之反詰
    問予以覈實，若當事人願放棄對原供述人之反對詰問時，原
    則上即可承認該傳聞證據之證據能力，而揆諸我國刑事訴訟
    法第159條之5之立法理由，除參照前述傳聞證據排除法則之
    基本法理外，亦參考日本刑事訴訟法第326條之立法例，查
    日本刑事審判實務之運作，有關檢察官及被告均同意作為證
    據之傳聞書面材料或陳述，可直接援引該國刑事訴訟法第32
    6條作為傳聞例外之法律依據，僅在檢察官與被告不同意之
    情況下，乃須根據其他傳聞例外規定俾以斟酌該等書面材料
    或陳述是否具有證據能力，在當事人間無爭執之案件中，傳
    聞證據基本上均可依據前引規定提出於法院使用。據此，我
    國刑事訴訟法第159條之5之適用應可作同上之解釋，本件臺
    灣電力公司之告訴人代理人乙○○於警詢時指證之內容及證
    人林靜茵於警詢時所為證述之內容，固為被告以外之人在審
    判外之陳述，屬傳聞證據，惟被告丙○○就前開審判外之陳
    述，迄於言詞辯論終結前，對於該等證詞之證據能力並未為
    異議之聲明，而本院審酌該等證人陳述作成時之情況，核無
    違法取證及證明力明顯過低而顯有不可信之瑕疵及情況，亦
    認為以之作為證據為適當，故依上開規定及說明，前開臺灣
    電力公司告訴代理人乙○○及證人林靜茵等人之證述自得作
    為證據，合先敘明。
二、訊據被告對於上揭犯罪事實均坦承不諱，且經證人即臺灣電
    力公司告訴代理人乙○○於警詢及本院審理時證述屬實在卷
    ，復經證人林靜茵於警詢時證述綦詳，並有指認犯罪嫌疑人
    紀錄表1份、贓物認領保管單2張、大立資源回收站收購物品
    登記簿影本1份、刑案現場測繪圖1張、刑事案件照片27張、
    供電線路設備失竊現場調查報告1紙在卷可稽，暨破壞剪、
    鐵條各2支扣案可證，堪認被告之自白與事實相符，本件事
    證明確，其犯行應堪認定。另證人乙○○在本院審理時具結
    證述：依據彰化縣和美交流道與防圳道路口電線桿編號嘉寶
    高幹9Y46Y4至5二根電線桿間的銅玻璃電線去皮後，重9.75
    公斤，長度51公尺，只有這樣的長度及重量的銅玻璃電線可
    供被告竊取，而被告拿去賣予回收場的銅玻璃電線計26公斤
    ，其中16公斤的銅玻璃電線研判並非在上開家寶高幹9Y46Y4
    至13處所竊取的之情(見本院卷頁73反至74)，並提出臺灣電
    力公司彰化區營業處外線設計圖1份在卷可按，且有發還予
    臺灣電力公司之上開裸硬銅線44公斤、銅玻璃電線10公斤、
    去皮後之銅玻璃電線(裸硬銅線) 16公斤之照片4張在卷可稽
    ，故實行公訴之檢察官當庭更正犯罪事實一(二)為「丙○○
    於不詳時間、地點，使用上開破壞剪、鐵條各2支，竊取臺
    灣電力公司所有之銅玻璃電線(去皮後為裸硬銅線)16公斤得
    手」之情(見本院卷頁76)，併此敘明。
三、按刑法第321條第1項第3款之攜帶兇器竊盜罪，係以行為人
    攜帶兇器竊盜為其加重條件，此所謂兇器，其種類並無限制
    ，凡客觀上足對人之生命、身體、安全構成威脅，具有危險
    性之兇器均屬之，且祇須行竊時攜帶此種具有危險性之兇器
    為已足，並不以攜帶之初有行兇之意圖為必要 (最高法院79
    年台上字第5253號判例意旨參照) ；本件被告持破壞剪及鐵
    條各2支竊取臺灣電力公司所有上開裸硬銅線44公斤、銅玻
    璃電線10公斤、去皮後之銅玻璃電線(裸硬銅線)16公斤，其
    所使用之破壞剪、鐵條各2支均屬金屬材質，足以為殺傷人
    之生命、身體之器械，要係具有危險性之兇器無誤。故被告
    上開所為，係犯刑法第321條第1項第3款攜帶兇器竊盜罪。
    又被告前因毒品危害防制條例、竊盜、侵占等案件，分別經
    法院判處有期徒刑10月（嗣減為有期徒刑5月）、2年、3月
    確定，嗣定應執行有期徒刑2年5月，甫於97年4月20日縮刑
    期滿執行完畢，此有刑案資料查註紀錄表及臺灣高等法院被
    告前案紀錄表各1件在卷可稽，其受有期徒刑執行完畢後，
    故意再犯本案有期徒刑以上之2罪，均為累犯，均應依刑法
    第47條第1項規定，加重其刑。被告所犯上開攜帶兇器加重
    竊盜罪2罪，犯意各別、行為互殊，應予分論併罰。爰審酌
    被告前有竊盜之前科，其不思正途獲取財物，及其行為之手
    段，所竊取之上開堆高機之價值非低，現已發還予被害人林
    麗敏，其所受之損害尚非鉅大，且於犯後尚能坦承犯行，態
    度尚佳等一切情狀，量處如主文所示之刑。又扣案之破壞剪
    、鐵條各2支，係被告所有供本件犯罪所用之物，爰依刑法
    第38條第1項第2款之規定宣告沒收。
據上論斷，應依刑事訴訟法第299條第1項前段，刑法第321條第1
項第3款、第47條第1項、第38條第1項第2款、第51條第5款，判
決如主文。
本案經檢察官甲○○到庭執行職務。
中    華    民    國    98    年    12    月    31    日
                        刑事第三庭  法  官   楊曉惠
上正本證明與原本無異。
如不服本判決，應於收受送達後10日內向本院提出上訴書狀（應
敘述具體理由並附繕本）。
上訴書狀如未敘述理由，應於上訴期間屆滿後20日內補提理由書
於本院。
                                    書記官   謝明倫
中    華    民    國    98    年    12    月    31    日
附錄論罪科刑法條全文：
刑法第321條：
犯竊盜罪而有左列情形之一者，處6月以上、5年以下有期徒刑：
一  於夜間侵入住宅或有人居住之建築物、船艦或隱匿其內而犯
    之者。
二  毀越門扇、牆垣或其他安全設備而犯之者。
三  攜帶兇器而犯之者。
四  結夥三人以上而犯之者。
五  乘火災、水災或其他災害之際而犯之者。
六  在車站或埠頭而犯之者。
前項之未遂犯罰之。

司法院資訊處製作；財團法人民間司法改革基金會備份。
